【裁判字號】    96,訴,804
【裁判日期】    970430
【裁判案由】    毒品危害防制條例
【裁判全文】
臺灣基隆地方法院刑事判決               96年度訴字第804號
公  訴  人  臺灣基隆方法院檢察署檢察官
被      告  辛○○
選任辯護人  潘永芳律師
被      告  壬○○
選任辯護人  吳伯昆律師
上列被告因違反毒品危害防制條例案件，經檢察官提起公訴（96
年度偵字第900、1944 號），本院判決如下：
    主  文
辛○○共同犯如附表一「所犯罪名」欄所示之罪，累犯，處刑各
如附表一「宣告刑」欄所示。應執行有期徒刑拾柒年；扣案之第
一級毒品海洛因（驗餘淨重合計伍點貳肆公克）沒收銷燬之，上
開毒品之包裝袋陸只、扣案如附表二所示之物，均沒收之，販賣
毒品所得新台幣壹萬仟伍佰元，連帶沒收之，如全部或一部不
能沒收時，以其財產抵償之。
壬○○共同犯如附表一「所犯罪名」欄所示之罪，處刑各如附表
一「宣告刑」欄所示。應執行有期徒刑拾伍年陸月；扣案之第一
級毒品海洛因（驗餘淨重合計伍點貳肆公克）沒收銷燬之，上開
毒品之包裝袋陸只、扣案如附表二所示之物，均沒收之，販賣毒
品所得新台幣壹萬仟伍佰元，連帶沒收之，如全部或一部不能
沒收時，以其財產抵償之。
    事  實
一、辛○○前因違反毒品危害防制條例案件，經本院分別以94年
    度訴字第253 、741 號判決各判處有期徒刑7 月確定，接續
    執行，於民國95年7 月17日假釋出監，保護管束期滿未經撤
    銷假釋，未執行之刑以已執行論，於95年8 月19日執行完畢
    。
二、辛○○與壬○○於95年10月間經由友人介紹而認識，其等明
    知海洛因係毒品危害防制條例列管之第一級毒品，依法不得
    販賣、持有，竟為圖賺取不法利益，基於犯意之聯絡，推由
    辛○○以不詳方式取得第一級毒品海洛因後，在辛○○位於
    基隆市○○路130 號8 樓住處、基隆市○○路玉山銀行及基
    隆市○○路火鍋店外等處，將海洛因交付予壬○○，由壬○○以1 比1 之比例摻入葡萄糖混合，再以電子磅秤、分裝匙
    及分裝袋分裝後，經癸○○、己○○、甲○○、戊○○、丙○○及乙○○撥打壬○○申辦使用門號0000000000號及不知
    情之鄭家欣申辦由壬○○使用門號0000000000號行動電話，
    向其購買海洛因，壬○○於如附表一所示之時、地，以如附
    表一所示金額，分別販賣海洛因予癸○○、己○○、甲○○
    、戊○○、丙○○及乙○○等人，另壬○○撥打辛○○使用
    由不知情之陳信義申辦門號0000000000號行動電話，與辛○○聯絡後，再由壬○○將販賣海洛因所得金錢，在前開辛○○住處、玉山銀行及火鍋店外等處，交付予辛○○，壬○○
    每週可得新台幣（下同）3,000 至5,000 元之報酬，餘歸辛○○所得，嗣壬○○與癸○○約定於96年1 月16日凌晨，在
    基隆市○○路164 號「統一戲院」前，買賣海洛因1 包，而
    壬○○於前往約定地點前，先於96年1 月15日晚間11時許，
    與辛○○一同前往辛○○上址住處，經辛○○將海洛因4 包
    交付予壬○○後，壬○○即攜帶上開辛○○交付之海洛因4
    包，連同癸○○約定購買之海洛因1 包，騎乘車號AE7-631
    號機車，抵達「統一戲院」前，於96年1 月16日凌晨0 時20
    分許，因形跡可疑為警盤查，在壬○○身上查獲第一級毒品
    海洛因1 小包及壬○○所有供聯絡販賣海洛因犯罪所用之行
    動電話2 支（內含門號0000000000及0000000000號SIM 卡各
    1 張），復在車號AE7-631 號機車坐墊下方之置物箱內，查
    獲第一級毒品海洛因4 包，另在壬○○位於基隆市○○街20
    號5 樓住處內，查獲第一級毒品海洛因1 包（扣案之海洛因
    6 包，驗餘淨重合計5.24公克）及壬○○所有供為販賣海洛
    因犯罪所用之電子磅秤1 臺、分裝袋1 批及分裝匙1 支，又
    警方於96年1 月16日晚間8 時30分許，在辛○○上址住處執
    行搜索，查獲辛○○所有供聯絡販賣海洛因犯罪所用之行動
    電話1 支（內含門號0000000000號SIM 卡1 張），始悉上情
    。
三、案經基隆市警察局第二分局報請臺灣基隆地方法院檢察署檢
    察官偵查起訴。
    理  由
壹、證據能力方面
一、按被告以外之人於偵查中向檢察官所為之陳述，除顯有不可
    信之情況者外，得為證據，刑事訴訟法第159 條之1 第2 項
    定有明文。經查，證人癸○○、己○○、甲○○、戊○○、
    丙○○、乙○○、被告壬○○友人石顏誌、基隆市警察局第
    二分局警員林文將及同案被告辛○○、壬○○於偵查中向檢
    察官所為之陳述，業經具結，且自筆錄內容觀之，並無不正
    取供之情事，而無顯不可信之情況，依上開規定，自有證據
    能力。
二、次按被告以外之人於審判外之言詞或書面陳述，除法律有規
    定者外，不得作為證據；又被告以外之人於審判外之陳述，
    雖不符合刑事訴訟法第159 條之1 至第159 條之4 之規定，
    而經當事人於審判程序同意作為證據，法院審酌該言詞陳述
    或書面陳述作成時之情況，認為適當者，亦得為證據，而當
    事人、代理人或辯護人於法院調查證據時，知有上開不得為
    證據之情形，而未於言詞辯論終結前聲明異議者，視有前項
    之同意，刑事訴訟法第159 條第1 項及第159 條之5 分別定
    有明文。本件證人癸○○、己○○、戊○○、丙○○、乙○○及同案被告壬○○、辛○○於警詢中所為之陳述，雖為被
    告辛○○及壬○○本人以外之人於審判外之言詞陳述，然經
    本院於審判程序提示予被告辛○○、壬○○及辯護人並告以
    要旨，均經被告等人及辯護人表示無意見，且未聲明異議，
    又本院審酌上開證人警詢筆錄之記載，並無不正取供之情事
    ，且證人於警詢時並無具結之可能，故就該等審判外言詞陳
    述作成時之情況，應認為適當，依前揭法條意旨，得援為本
    案證據。
貳、事實認定方面
    訊據被告辛○○固坦承曾與被告壬○○有毒品往來，且認識
    癸○○、甲○○及己○○等情，惟矢口否認有何販賣第一級
    毒品海洛因之犯行，辯稱其係向被告壬○○購買海洛因，並
    未提供海洛因予被告壬○○，且與癸○○等人均無毒品往來
    云云，另被告壬○○坦承確曾販賣海洛因予如附表一所示之
    人等情，經查：
一、被告壬○○曾於如附表一所示之時、地，以如附表一所示之
    價格，販賣海洛因予如附表一所示之人等情，業經被告壬○○於警詢、偵查及本院審理時坦承不諱，並經證人癸○○、
    己○○、甲○○、戊○○、丙○○及乙○○證述在卷，復有
    如附表一證據欄所示之證據在卷可稽，另有查獲現場及扣案
    物照片附卷供參（見臺灣基隆地方法院檢察署96年度偵字第
    900 號卷（一）第29至38頁），又扣案之白色粉末6 包（驗
    餘淨重合計5.24公克），經鑑定後，均含有第一級毒品海洛
    因之成分，此有法務部調查局96年4 月27日調科壹字第0962
    3037330 號鑑定書在卷可憑（見前開偵查卷宗第184 頁），
    另有被告壬○○所有之行動電話2 支（內含門號0000000000
    及0000000000號SIM 卡各1 張）及電子磅秤1臺、分裝袋1
    批、分裝匙1 支等物扣案可佐，足認被告壬○○之自白與事
    實相符，首開事實應堪認定。
二、被告辛○○固否認前開販賣海洛因之犯行，惟查：
（一）證人即同案被告壬○○於警詢、偵查及本院審理時均證稱
      其於95年10月間，經由友人介紹認識被告辛○○，被告辛○○自95年10月底或11月初起，約每7 至10天，會在被告
      辛○○住處、玉山銀行及火鍋店等處，交付塊狀及摻粉末
      狀之海洛因供其販售，其依被告辛○○之指示，將葡萄糖
      以1 比1 之比例摻入海洛因，再秤重分裝，而被告辛○○
      交付海洛因時，其同時將販售海洛因所得交予被告辛○○
      ，其每週可得3,000 至5,000 元之報酬，又其於96年1 月
      15日晚間11時許，前往基隆市吉祥大樓撞球間與被告辛○○見面，之後其與被告辛○○一同前往被告辛○○前址住
      處，被告辛○○即在住處交付海洛因4 包等語（見前開檢
      察署96年度偵字第900 號卷（一）第6 至8 、53至55、59
      至60頁、卷（二）第90頁，本院卷第249 至251 、253 、
      260 頁），且證人即基隆市警察局第二分局警員林文將於
      偵查中證稱於96年1 月16日凌晨在「統一戲院」門口，查
      獲被告壬○○持有海洛因時，因查獲之海洛因有塊狀，且
      數量非微，而被告壬○○並無毒品前科，身上復無針孔痕
      跡，其判斷扣案海洛因應非被告壬○○自己吸食所用，經
      詢問後，被告壬○○始稱係幫綽號「阿勛」之人運送毒品
      ，且陳稱為警查獲前，曾與被告辛○○約在吉祥大樓見面
      ，之後再與被告辛○○前往被告辛○○住處拿毒品，嗣前
      往「統一戲院」欲販賣海洛因予綽號「阿吉」之人時，即
      遭警查獲，其等遂依據被告壬○○指述之特徵查出被告辛○○，經被告壬○○指認後，即前往被告辛○○住處，並
      向被告辛○○住處管委會調閱1 樓及騎樓之監視器錄影畫
      面，查證被告壬○○所述是否屬實，依據監視器錄影畫面
      ，確實拍攝到被告辛○○與壬○○一同行走之畫面等語（
      見前開檢察署96年度偵字第900 號卷（二）第77至78頁）
      ，另依據被告辛○○住處之監視器錄影畫面翻拍照片，被
      告辛○○與壬○○於96年1 月15日晚間11時11分許，確一
      起走入被告辛○○住處1 樓大廳，此有監視器錄影畫面翻
      拍照片附卷供參（見前開檢察署96年度偵字第900 號卷（
      二）第65至67頁），而被告辛○○亦陳稱當日晚間確與被
      告壬○○在他處會面後，一同前往其住處等情（見前開檢
      察署96年度偵字第900 號卷（二）第90至91頁），足認被
      告壬○○前開所述，並非無據。又證人庚○○亦證稱曾於
      95年11月間，在上課途中，陪同被告壬○○前往基隆市○○路玉山銀行及火鍋店等處，與被告辛○○見面，其親見
      被告辛○○交付1 包以密封袋盛裝之白色粉狀物品予被告
      壬○○，被告壬○○亦交付一疊百元及千元紙鈔予被告辛○○等語（見本院卷第183 至185 、188 頁），亦徵被告
      壬○○前開所述應屬可信。
（二）證人癸○○於警詢及偵查中均證稱因知被告辛○○施用毒
      品，便向被告辛○○購買毒品，被告辛○○指示其向被告
      壬○○購買，並告知被告壬○○之聯絡電話，被告辛○○
      表示只要向被告壬○○稱係經被告辛○○介紹，被告壬○○即會同意販賣海洛因，其即撥打電話向被告壬○○稱係
      經由被告辛○○介紹購買海洛因，被告壬○○即同意販售
      ，其係自95年11月底開始向被告壬○○購買海洛因，有時
      無法找到被告壬○○時，會央請被告辛○○代為找人，其
      於96年1 月14日下午5 時44分以0000000000號電話撥打被
      告壬○○使用0000000000號電話，向被告壬○○購買海洛
      因時，欲賒欠價款，被告壬○○要其詢問被告辛○○，表
      示若被告辛○○同意賒欠價款即可，之後其於同日下午5
      時45分撥打被告辛○○使用0000000000號電話，詢問被告
      辛○○可否賒欠價款，被告辛○○表示同意，被告壬○○
      就該次買賣即同意其賒欠價款等語（見前開檢察署96年度
      偵字第1944號卷（一）第37至38頁、96年度偵字第900 號
      卷（二）第3 至5 、79至80、88頁），且證人即同案被告
      壬○○亦於偵查中證稱其第一次販賣海洛因予癸○○時，
      係由癸○○撥打其使用之電話，癸○○自稱為被告辛○○
      之朋友，欲向其購買海洛因，其即以電話向被告辛○○求
      證，被告辛○○表示癸○○確由其介紹，其即同意販賣海
      洛因予癸○○，之後癸○○於96年1 月14日下午5 時44分
      撥打電話向其購買海洛因時，詢問可否賒欠帳價款，其不
      小心脫口向癸○○表示去問被告辛○○，癸○○撥打電話
      予被告辛○○後，再與其聯絡，嗣後被告辛○○打電話質
      問其為何說出被告辛○○，另有時癸○○找不到其時，會
      去詢問被告辛○○等語（見前開檢察署96年度偵字第900
      號卷（二）第5 、89頁），另證人己○○於警詢時亦證稱
      經由癸○○介紹向被告壬○○購買海洛因，賴贊即曾表示
      若欲賒欠價款，須找「阿勛」商量等情（見前開檢察署96
      年度偵字第1944號卷（一）第59頁、96年度偵字第900 號
      卷（二）第92頁），足見上開證人所述均屬相符；又依據
      卷附通聯紀錄，癸○○使用之0000000000號行動電話於96
      年1 月14日下午5 時44分20秒，撥打電話予被告壬○○使
      用之0000000000號行動電話，通話30秒後，癸○○使用之
      上開行動電話隨即於同日下午5 時45分27秒，撥打電話予
      被告辛○○使用之0000000000號行動電話，通話622 秒後
      ，癸○○使用之上開行動電話再於同日下午5 時56分37秒
      ，撥打電話予被告壬○○使用之前開行動電話，通話22秒
      後，被告壬○○使用之前開行動電話於同日下午5 時57分
      31秒，撥打電話予被告辛○○使用之上開行動電話，通話
      55秒，而上開癸○○使用之行動電話於同日下午5 時58分
      28秒及6 時5 分32秒，撥打電話予被告壬○○使用之前開
      行動電話，另上揭被告辛○○使用之行動電話於同日下午
      6 時5 分46秒，撥打電話予被告壬○○使用之前揭行動電
      話，通話28秒，癸○○使用之上揭行動電話再於同日下午
      6 時17分19秒及8 時25分5 秒起，多次撥打電話予前開被
      告壬○○使用之行動電話，此有通聯紀錄在卷供參（見前
      開檢察署96年度偵字第1944卷（一）第134 、135 、185
      、186 頁），足見癸○○先撥打電話予被告壬○○，通話
      完畢後，癸○○隨即撥打電話予被告辛○○使用之行動電
      話，之後，癸○○復撥打電話予被告壬○○，被告壬○○
      與癸○○通話完畢後，再撥打予被告辛○○使用之電話，
      嗣後癸○○多次撥打電話予被告壬○○，核與證人癸○○
      及壬○○上開所述癸○○賒欠購買海洛因價款之過程相合
      ，復因被告辛○○陳稱0000000000號行動電話均由其本人
      使用等語（見前揭檢察署96年度偵字第900 號卷（二）第
      90頁），堪認上開癸○○及被告壬○○撥打被告辛○○使
      用0000000000號電話時，均係與被告辛○○本人通話，是
      證人癸○○、壬○○所述癸○○向被告壬○○購買海洛因
      時，係經被告辛○○同意後，被告壬○○始同意癸○○賒
      欠價款等情，應堪認定，再者，證人癸○○於本院審理時
      證稱未曾請被告辛○○代償其向被告壬○○購買海洛因之
      價款等語（見本院卷第177 頁），足證癸○○就賒欠購買
      海洛因之價款一事，撥打電話予被告辛○○之目的，即係
      徵得被告辛○○之同意，並非請求被告辛○○代為償還價
      款或由被告辛○○作為癸○○日後償還價款之保證人，亦
      徵被告壬○○證稱被告辛○○提供海洛因供其販賣，其將
      販賣海洛因所得交付被告辛○○，被告辛○○會給付報酬
      此節，堪屬可信。至於證人癸○○雖於本院審理中改稱被
      告辛○○並未介紹其向被告壬○○購買海洛因，且其向被
      告壬○○購買海洛因時，被告壬○○並未表示須經被告辛○○同意始可賒帳，賒欠價款時亦無須詢問被告辛○○，
      而其於96年1 月14日撥打電話予被告辛○○時，係在商量
      介紹朋友予被告辛○○認識之事，其不知被告辛○○有無
      施用毒品，因其於接受偵訊時，意識不清，始稱賒欠購買
      海洛因之價款須經被告辛○○同意之不實內容云云，然證
      人癸○○陳稱其與被告辛○○係在監獄中相識，其等均係
      因施用毒品入監服刑等語（見本院卷第176 頁），已見證
      人癸○○於本院審理時所稱不知被告辛○○有無施用毒品
      一節，非可採信，又證人癸○○於96年2 月1 日接受警詢
      ，及於同年6 月20日、9 月19日接受偵訊時，均證稱係經
      被告辛○○之介紹，始向被告壬○○購買海洛因，且賒欠
      價款時，確曾撥打電話徵詢被告辛○○之同意等情，亦即
      證人癸○○於不同日期，所為證述之內容均屬相合，另證
      人癸○○於接受警偵訊時，就其向被告壬○○購買海洛因
      之時間、地點及金額等細節，均證述明確，所述內容亦無
      相互矛盾之情形，足認證人癸○○於接受警詢及偵訊時，
      精神狀態應屬正常，當無意識不清之情形，證人癸○○辯
      稱警偵訊時神智不清等情，即無可信；另依據前開通聯紀
      錄觀之，癸○○於96年1 月14日下午5 時44分20秒撥打電
      話予被告壬○○購買海洛因，於同日下午5 時44分50秒結
      束通話後，隨即於同日下午5 時45分27秒撥打電話予被告
      辛○○，於同日下午5 時55分49秒通話完畢後，癸○○立
      即於同日下午5 時56分37秒撥打電話予被告壬○○，足見
      癸○○撥打電話予被告壬○○及辛○○之時間甚為密接，
      且癸○○係在2 次撥打電話予被告壬○○中間，撥打電話
      予被告辛○○，又癸○○當日撥打電話予被告壬○○之目
      的，即為向被告壬○○購買海洛因，已如前述，堪信癸○○與被告辛○○間之對話，亦應與買賣海洛因相關，是證
      人癸○○稱當日撥打電話予被告辛○○之目的，僅係為介
      紹友人予被告辛○○認識等情，非屬可採；再者，證人癸○○於警偵訊時證稱與被告辛○○、壬○○均無仇恨等語
      （見前開檢察署96年度偵字第1944號卷（一）第36至37頁
      、96年度偵字第900 號卷（二）第4 至5 頁），且被告辛○○亦陳稱其與癸○○間並無仇恨等語（見前開檢察署96
      年度偵字第900 號卷（二）第91頁），衡情，癸○○應無
      刻意設辭構陷被告辛○○之必要，亦證證人癸○○於警詢
      及偵查時所述，應較其於本院審理時所述為可信。
（三）證人即同案被告壬○○於偵查及本院審理中結證稱被告辛○○會使用代號以代稱海洛因，向其詢問海洛因剩餘之數
      量，以決定是否進貨，被告辛○○使用之代號包括便當、
      MP3 、電腦、電路板、雜誌及CD等，其會依據被告辛○○
      使用之代號回覆數量，上開代號之單位均為1,000 元之海
      洛因等語（見前開檢察署96年度偵字第900 號卷（一）第
      192 至193 頁，本院卷第261 頁），且被告辛○○亦陳稱
      曾以簡訊詢問被告壬○○剩下多少雜誌、CD、MP3 、便當
      ，被告壬○○會回傳簡訊告知數量，此些均為海洛因之代
      號，單位為1,000 元之海洛因等語（見前開檢察署96年度
      偵字第900 號卷（一）第191 至192 頁，本院卷第273 至
      274 頁），互核均屬相符，足認被告辛○○確曾多次詢問
      被告壬○○持有海洛因之數量，且被告壬○○亦會將持有
      數量告知被告辛○○，又被告壬○○所稱被告辛○○使用
      代號詢問海洛因所餘數量，以決定是否進貨等語，亦與常
      情無違，則被告壬○○上開所述，應屬可信。至於被告辛○○固辯稱詢問被告壬○○持有海洛因數量之目的，在於
      向被告壬○○購買海洛因等情，惟一般購買毒品者，多係
      向賣方直接告知欲購買毒品之數量，再由賣方回覆是否同
      意交易及有無足夠數量，而依據被告辛○○上開所辯，其
      於每次購買海洛因前，均先詢問被告壬○○持有海洛因之
      數量，且被告壬○○亦均回覆持有海洛因之數量，顯與前
      開所述不同；又被告辛○○於偵查中原稱自一開始向被告
      壬○○購買海洛因時，即會詢問被告壬○○持有海洛因之
      數量等語（見前開檢察署96年度偵字第900 號卷（一）第
      192 頁），嗣於本院審理中改稱其開始向被告壬○○購買
      海洛因時，係直接將欲購買之數量告知被告壬○○，因被
      告壬○○要其客氣一點，其始改採在購買海洛因前，先行
      詢問被告壬○○持有海洛因之數量之方式，向被告壬○○
      購買海洛因等語（見本院卷第274 頁），足見被告辛○○
      所稱購買海洛因之方式，先後供述非屬一致，且被告辛○○辯稱先行詢問被告壬○○持有海洛因數量，為較禮貌之
      交易方式等語，亦非合理，故被告辛○○辯稱詢問被告壬○○持有海洛因數量之目的，係在向被告壬○○購買海洛
      因等情，尚難採信。
（四）被告辛○○另辯稱其係向被告壬○○購買海洛因以供施用
      ，並未提供海洛因予被告壬○○，且被告壬○○於為警查
      獲當日晚間即96年1 月15日晚間，前往其住處欲販售海洛
      因，其表示已戒毒而不願購買，被告壬○○稱即向其借用
      5,000 元以調貨，但其未同意借款，被告壬○○很生氣，
      向其表示「要分那麼清沒關係，大家試看看」，因此，被
      告壬○○始會指稱其提供海洛因予被告壬○○販賣等語，
      惟被告辛○○於警詢時陳稱其與被告壬○○間無仇隙或債
      務糾紛等語（見前開檢察署96年度偵字第1944號卷（一）
      第32頁），並未提及被告壬○○向其借款未果之事，且被
      告辛○○於偵查中稱被告壬○○係於95年11月間前往其住
      處，詢問其是否欲購買海洛因，其表示不用，被告壬○○
      即表示欲向其借用5,000 元購買海洛因，其未同意借款，
      被告壬○○即表不悅，並稱要分這麼清試試看等語（見前
      開檢察署96年度偵字第900 號卷（一）第190 頁），亦即
      被告辛○○所述被告壬○○向其借款未果之時間，前後差
      異甚大，又被告壬○○稱未曾向被告辛○○借款等語（見
      前開檢察署96年度偵字第900 號卷（一）第118 頁），則
      被告辛○○上開所辯是否可信，已非無疑；另被告壬○○
      與辛○○於96年1 月15日晚間係在他處會合後，再一同前
      往被告辛○○住處，已如前述，果若被告壬○○僅因缺錢
      花用，欲販賣海洛因予被告辛○○，或向被告辛○○借款
      ，則被告壬○○僅須以電話或於會合地點當面詢問即可，
      應無與被告辛○○一同返回被告辛○○住處之必要，故被
      告辛○○上開所辯難謂與常情相合，應以證人即同案被告
      壬○○證稱其於96年1 月15日晚間欲向被告辛○○拿取海
      洛因，約定在撞球間見面，因該處人多，被告辛○○不便
      交付海洛因，始一同前往被告辛○○住處，由被告辛○○
      交付海洛因等語（見本院卷第258 頁），較為可信。
（五）又被告辛○○辯稱不認識戊○○、甲○○、己○○等人，
      不可能販賣海洛因一節，惟依據一般毒品買賣交易情形，
      施用毒品者多會相互告知毒品來源，且據前所述，被告辛○○與壬○○之合作模式，係由被告辛○○提供海洛因，
      由被告壬○○直接與購買海洛因者交易，亦即被告辛○○
      原則上無須與購買海洛因者接觸，則有施用海洛因需求之
      人，經由友人之告知，直接向被告壬○○購買海洛因，既
      毋庸與被告辛○○接觸，亦非向被告辛○○購買海洛因，
      則縱使購買者與被告辛○○互不相識，亦難謂有何不合理
      之處，換言之，即使被告辛○○確與戊○○等人互不相識
      ，亦無從認定被告辛○○未與被告壬○○以上開合作方式
      販賣海洛因，應屬甚明。至於證人庚○○證稱曾3 度陪同
      被告壬○○與被告辛○○見面一節，雖與被告壬○○所述
      僅由庚○○陪同前往與被告辛○○見面2 次有所差異，且
      證人石顏誌於偵查中亦否認曾見被告辛○○及壬○○互相
      交付海洛因及金錢等情，惟證人庚○○到庭作證之時間，
      與其所稱陪同被告壬○○與被告辛○○見面之時間即95年
      11月間，相距已逾1 年，且證人庚○○僅係於上課途中，
      陪同被告壬○○前往上開地點與被告辛○○見面，又證人
      庚○○並未加入被告辛○○與壬○○間之對話，業經證人
      庚○○證述在卷（見本院卷第187 頁），亦即庚○○未直
      接與被告辛○○接觸，亦非當事人，則即使庚○○因時間
      經過，導致記憶事件之情節有些許違誤，亦難認與常情有
      違，自不得以此逕認證人庚○○所述非屬可信；另證人石
      顏誌於偵查中已稱擔心遭對方找麻煩等語（見前開檢察署
      96年度偵字第900 號卷（二）第54頁），堪認證人石顏誌
      確有所顧慮，是亦無從以其證詞逕認被告壬○○前開所述
      情節非屬真實。
（六）再者，證人乙○○固曾證稱其大約係自95年7 、8 月間，
      開始向被告壬○○購買海洛因等語，且證人丙○○曾稱係
      於95年3 至7 月間，向被告壬○○購買海洛因等語，惟證
      人乙○○已陳稱其無法確定向被告壬○○購買海洛因之日
      期，且於偵訊時對於向被告壬○○購買海洛因之時間，先
      改稱係於95年10、11月間，復改稱係於95年8 至10月間等
      情（見前揭檢察署96年度偵字第900 號卷（一）第83、97
      、132 頁），另證人丙○○於偵查中亦改稱係於95年11月
      間向被告壬○○購買海洛因等情（見前開檢察署95年度偵
      字第900 號卷（一）第96頁），足認證人乙○○及丙○○
      對於向被告壬○○購買海洛因之確實日期，記憶非屬明確
      ；又施用毒品者向不同人購買毒品之情形亦非罕見，故縱
      使證人乙○○及丙○○對於向被告壬○○購買海洛因之時
      間，與其等向他人購買海洛因之時間相互混淆，亦難謂與
      常情有違，是無從僅以證人乙○○及丙○○前開所述，逕
      行認定證人乙○○及丙○○確在95年10、11月間前即曾向
      被告壬○○購買海洛因，亦無足以此認定被告壬○○於認
      識被告辛○○之前，即有販賣海洛因之情事，應屬明確。
三、綜上，被告辛○○確將海洛因交付予被告壬○○，由被告壬○○負責摻入葡萄糖、分裝、交付海洛因予買方並收取價款
    後交付被告辛○○，再由被告辛○○給付每週3 至5,000 元
    之報酬予被告壬○○等情，應堪認定，另有被告辛○○所有
    之行動電話1 支（內含0000000000號SIM 卡1 張）扣案為佐
    ，足認被告辛○○所持辯解非屬可信；另證人癸○○固證稱
    曾向被告壬○○購買1,000 元及3,000 元之海洛因等語（見
    本院卷第171 頁），證人戊○○亦證稱曾向被告壬○○購買
    500 元及1,000 元之海洛因等語（見本院卷第212 頁），又
    證人乙○○證稱曾以1,000 元及5,000 元之代價，分別向被
    告壬○○購買海洛因等語（見本院卷第217 頁），另證人甲○○證述曾分別以1,000 元及2,000 元之代價，向被告壬○○購買海洛因等語（見本院卷第222 頁），惟證人癸○○、
    戊○○、乙○○及甲○○均無法特定各次購買海洛因之數量
    及價格，基於罪疑為輕原則，本院僅就上開證人所述最低交
    易價格，認定被告等人販賣第一級毒品之價格；再者，證人
    丙○○於偵查中雖證稱其係分別以2,000 至6,000 元之代價
    ，向被告壬○○購買海洛因等語（見前開檢察署96年度偵字
    第900 號卷（一）第95、133 頁），然被告壬○○陳稱僅曾
    以1,000 元及2,000 元之價格，販賣海洛因予丙○○等語（
    見前開檢察署96年度偵字第900 號卷（一）第96、133 頁）
    ，因罪證有疑，利歸被告，故本院亦僅就被告壬○○所述最
    低販賣價格，認定其販賣海洛因予丙○○之價格，本件事證
    明確，被告辛○○與壬○○之犯行應堪認定。
、法律適用方面
一、按海洛因為毒品危害防制條例第2 條第2 項第1 款所列管之
    第一級毒品，故被告辛○○、壬○○於如附表一編號1 、2
    、4 至16所示時、地，販賣海洛因予癸○○、己○○、甲○○、戊○○、丙○○及乙○○等人，均係犯毒品危害防制條
    例第4 條第1 項之販賣第一級毒品罪，另被告壬○○固與癸○○約定於如附表一編號3 所示之時、地，販賣海洛因，惟
    被告壬○○於將海洛因交付予癸○○之前，即為警查獲，是
    核被告辛○○及壬○○該次所為，係犯毒品危害防制條例第
    4 條第1 項、第5 項之販賣第一級毒品未遂罪。
二、檢察官認被告辛○○、壬○○所為如附表一編號3 所示之犯
    行，係犯販賣第一級毒品既遂罪，容有未洽，因行為既遂、
    未遂係犯罪狀態之不同，非處罰之獨立規定，自無變更起訴
    法條之問題，併此敘明。
三、被告辛○○及壬○○持有海洛因之低度行為，為販賣第一級
    毒品之高度行為所吸收，不另論罪。
四、被告辛○○與壬○○就如附表一所示之各次犯行，互有犯意
    之聯絡及行為之分擔，應論以共同正犯。
五、另按刑法於94年2 月2 日修正公布，於95年7 月1 日起施行
    ，基於刑罰公平原則之考量，杜絕僥倖之犯罪心理，並避免
    易致鼓勵犯罪之誤解，修正後刑法已刪除第56條連續犯之規
    定，行為人反覆實行之犯罪行為茍係在刑法修正施行後者，
    因法律之修正已生阻斷連續犯之法律效果，除認應合於接續
    犯、繼續犯、集合犯等實質上一罪關係而以一罪論處外，基
    於一罪一罰之刑罰公平性，自應併合處罰；所謂「集合犯」
    ，係指立法者所制定之犯罪構成要件中，本即預定有數個同
    種類行為而反覆實行之犯罪而言，故是否集合犯之判斷，客
    觀上自應斟酌法律規範之本來意涵、實現該犯罪目的之必要
    手段、社會生活經驗中該犯罪必然反覆實行之常態及社會通
    念等，主觀上則視其反覆實施之行為是否出於行為人之一個
    犯意，並秉持刑罰公平原則，加以判斷之，而行為人多次販
    毒品之行為，未必皆出於行為人之一個犯意決定，故販賣毒
    品之罪，難認係集合犯之罪。又依刑法第56條修正理由之說
    明，謂「對繼續犯同一罪名之罪者，均適用連續犯之規定論
    處，不無鼓勵犯罪之嫌，亦使國家刑罰權之行使發生不合理
    之現象」、「基於連續犯原為數罪之本質及刑罰公平原則之
    考量，爰刪除有關連續犯之規定」等語，即係將本應各自獨
    立評價之數罪，回歸本來就應賦予複數法律效果之原貌，因
    此，就刑法修正施行後多次販賣毒品之犯行，採一罪一罰，
    始符合立法本旨（最高法院96年度台上字第7052號判決可資
    參照）。本件被告辛○○及壬○○所為如附表一所示各次販
    賣第一級毒品之犯行，均係在刑法修正施行後所為，且販賣
    時、地均相異，難認係在密切接近之時、地，分數個舉動以
    接續或反覆施行之行為，與接續犯之概念非合，參酌上開所
    述，即應予以分論併罰，另依據起訴書犯罪事實欄之記載，
    檢察官似認被告辛○○及壬○○所為本件販賣第一級毒品之
    犯行應成立集合犯，惟販賣毒品之犯罪，於販賣行為完成後
    即行成立，與犯罪構成要件中預定有數個同種類行為而反覆
    實行犯罪之集合犯概念有異，即無從認定被告辛○○及壬○○所為本件販賣第一級毒品之犯行成立集合犯，公訴意旨容
    有誤會。
六、被告辛○○前曾受如事實欄所載之徒刑執行完畢，此有臺灣
    高等法院被告前案紀錄表供參，其受徒刑之執行完畢，再為
    本件如附表一所示各次販賣第一級毒品之犯行，係於5 年以
    內故意再犯有期徒刑以上之罪，均為累犯，固應依刑法第47
    條第1 項之規定俱以加重其刑，惟因死刑及無期徒刑不得加
    重，故均不予加重其刑。
七、被告辛○○與壬○○所為如附表一編號3 所示販賣第一級毒
    品之犯行，固因被告壬○○與癸○○約定交易時、地及毒品
    數量，且被告壬○○已抵達指定地點而著手，惟被告壬○○
    於交付海洛因予癸○○前，即已遭警查獲，亦即被告辛○○
    及壬○○所為該次販賣第一級毒品之犯行，尚屬未遂階段，
    爰依刑法第25條之規定，按既遂犯之刑減輕之。
八、另按犯毒品危害防制條例第4 條第1 項至第4 項、第5 條第
    1 項至第4 項前段、第6 條第1 項至第4 項、第7 條第1 項
    至第4 項、第8 條第1 項至第4 項、第10條或第11條第1 項
    、第2 項之罪，供出毒品來源，因而破獲者，得減輕其刑，
    毒品危害防制條例第17條定有明文；其立法用意，旨在鼓勵
    被告供出其所製造、運輸、販賣或持有之毒品來源，俾追究
    出該毒品之前手，以澈底清除毒品氾濫，故所謂「供出毒品
    來源」係指具體供出上游之毒品來源，以防止毒品之蔓延而
    言；如僅供出共犯，而未供出上游之毒品來源，即不得依前
    開法條減輕其刑（最高法院95年度台上字第489 號判決可資
    參照）。本件被告壬○○固於警詢時即坦承係由被告辛○○
    提供海洛因予其販賣等情，且被告辛○○亦經檢察官以販賣
    第一級毒品罪提起公訴，惟被告壬○○於警詢、偵查及本院
    審理時均證稱被告辛○○交付海洛因時，其交付予被告辛○○之金錢，係販賣被告辛○○前次交付海洛因之所得等情，
    已如前述，換言之，被告壬○○非向被告辛○○購買海洛因
    以販賣牟利，而係被告辛○○與壬○○基於犯意聯絡，以被
    告辛○○負責提供海洛因，被告壬○○負責摻入葡萄糖、分
    裝、交付海洛因予買方及收取價款之方式，共同販賣第一級
    毒品，亦即被告辛○○與壬○○為共同正犯，則縱使被告壬○○於偵查階段供出被告辛○○，亦僅屬供出共犯，又被告
    壬○○並未供出上游之毒品來源，參酌首揭所述，自不得依
    據毒品危害防制條例第17條之規定減輕其刑，故公訴意旨認
    因被告壬○○之供述，因而查獲被告辛○○，應依毒品危害
    防制條例第17條規定，就被告壬○○所為本件販賣第一級毒
    品之犯行減刑其刑等情，亦有未洽。
九、另按犯罪之情狀顯可憫恕，認科以最低度刑仍嫌過重者，得
    酌量減輕其刑，刑法第59條定有明文。本件被告辛○○、壬○○所犯為販賣第一級毒品罪，該罪之法定刑為死刑或無期
    徒刑，因被告辛○○、壬○○所為如附表一編號1 、2 、4
    至16所示各次販賣第一級毒品之犯行，販賣毒品之數量非鉅
    ，所得不法利益之數額亦非鉅額，且其等所為如附表一編號
    3 所示之犯行尚屬未遂，是認對於其等所為如附表一編號1
    、2 、4 至16所示各次販賣第一級毒品之犯行，宣告法定最
    低度之刑，及就如附表一編號3 所示販賣第一級毒品未遂之
    犯行，依據未遂犯之規定減輕其刑後，科以法定最低刑度，
    猶嫌過重，爰均依刑法第59條之規定，減輕其刑，並就被告
    辛○○及壬○○所為如附表一編號3 所示之犯行，遞予減輕
    其刑。
十、爰審酌被告辛○○、壬○○為圖賺取不法利益，竟以販賣第
    一級毒品海洛因之方式牟利，增加海洛因在社會流通之危險
    性，對於國民健康及社會秩序之危害非微，且被告辛○○於
    警詢、偵查及本院審理時均矢口否認犯行，難認有悔悟之心
    ，又依據本案之共犯結構，被告辛○○處於指揮地位，被告
    壬○○僅為賺取報酬，負責販售海洛因，另被告辛○○及壬○○販賣海洛因之數量非鉅，且被告壬○○為警查獲後，即
    供出共犯，得以查獲被告辛○○，被告壬○○復前無犯罪紀
    錄等一切情狀，認檢察官就被告辛○○販賣第一級毒品部分
    ，具體求處無期徒刑，尚屬過重，而分別量處如附表一「宣
    告刑」欄所示之刑，並依法分別定其等應執行之刑。
十一、再按查獲之第二級毒品，不問屬於犯人與否，均沒收銷燬
      之，而犯毒品危害防制條例第4 條至第9 條之罪者，其供
      犯罪所用或因犯罪所得之財物，均沒收之，如全部或一部
      不能沒收時，追徵其價額或以其財產抵償之，毒品危害防
      制條例第18條第1 項前段及第19條第1 項分別定有明文；
      又毒品危害防制條例第19條第1 項規定，犯同條例第4 條
      至第9 條之罪者，其供犯罪所用或因犯罪所得之財物，均
      沒收之，但並無「不問屬於犯人與否沒收之」之特別規定
      ，自應仍有刑法第38條第1 項第3 款、第3 項前段之適用
      ，即以屬於犯人所有者為限，始得沒收之；另按共同正犯
      因相互利用他方之行為，以遂行其犯意之實現，本於責任
      共同之原則，雖其他共同正犯所有供犯罪所用之物，亦應
      於其本身所處之主刑之後，併為沒收之諭知；又因毒品危
      害防制條例第19條第1 項係採義務沒收主義，故犯罪所得
      之對價，不問其中成本若干，利潤多少，均應全部諭知沒
      收，且該條所稱「追徵其價額」者，必限於所沒收之物為
      金錢以外之其他財物而無法沒收時，始應追徵其價額，使
      其繳納與原物相當之價額，如所得財物為金錢而無法沒收
      時，應以其財產抵償之，而不發生追徵價額之問題，共同
      正犯之犯罪所得為新台幣時，因係合併計算，且於全部或
      一部不能沒收時，以其財產抵償之，為避免執行時發生重
      複沒收、抵償之情形，故各共同正犯之間係採連帶沒收主
      義（最高法院90年度台上字第5478號、93年度台上字第
      2743號、94年度台上字第4265號、95年度台上字第3133、
      4975號判決意旨參照）。本件扣案之第一級毒品海洛因（
      驗餘淨重合計5.24公克），因分別係被告辛○○、壬○○
      所為如附表一編號16所示販賣第一級毒品犯行後所餘及預
      備供之後販賣第一級毒品犯行所用，亦即該等扣案海洛因
      係與如附表一編號16所示之犯行相關，故於該次犯行所科
      之宣告刑後，依毒品危害防制條例第18條第1 項前段之規
      定，宣告沒收銷燬之；另上開毒品之包裝袋6 只及扣案之
      電子磅秤1 臺、分裝袋1 批、分裝匙1 只，均為被告辛○○提供金錢，由被告壬○○購賣供為販賣第一級毒品所用
      之物，業經被告壬○○供述明確（見本院卷第261 頁），
      堪信該等扣案物均為被告辛○○及壬○○共同所有供為本
      件犯罪所用之物，又扣案之門號0000000000號SIM 卡1 張
      ，係被告壬○○向遠傳電信股份有限公司申辦使用而取得
      ，自啟用日後，即屬用戶壬○○所有，該門號於終止或解
      除契約時無須繳回等情，有遠傳電信股份有限公司96 年1
      月29日門號使用者資料查詢結果及96年4 月14日遠傳（業
      服）字第09610401617 號函供參（見前開檢察署96年度偵
      字第900 號卷（一）第79、80頁，本院卷第37頁），亦即
      該SIM 卡確為被告壬○○所有之物，且扣案之行動電話3
      支，分別係被告辛○○及壬○○所有之物，並均係供被告
      辛○○、壬○○相互連絡及與癸○○等人聯絡販賣毒品犯
      罪所用之物，業如前述，均應依毒品危害防制條例第19條
      第1 項之規定宣告沒收，因如附表一所示之犯行，均係被
      告辛○○及壬○○共同為之，故上開扣案行動電話及SIM
      卡等物，雖分別為被告辛○○及壬○○單獨所有之物，本
      於責任共同原則，就該等犯行，仍應於被告壬○○及辛○○所處主刑之後，併為沒收之諭知；又被告辛○○及壬○○係共同以如附表一所示之價格販賣第一級毒品，犯罪所
      得之財物詳如附表一所示，均應依毒品危害防制條例第19
      條第1 項之規定宣告連帶沒收，因犯罪所得之財物未據扣
      案，如全部或一部不能沒收時，亦應負連帶沒收及如不能
      沒收時以財產抵償之責任，另被告辛○○及壬○○所為如
      附表一編號3 所示販賣第一級毒品之犯行，因被告壬○○
      抵達指定地點後，尚未將海洛因交付予癸○○之際，即為
      警查獲，亦無其他證據可資認定賴暫吉已先行將該次約定
      買賣海洛因之代價給付於被告辛○○或壬○○，是被告辛○○及壬○○就該次犯行而言，尚無犯罪所得可言，即無
      從宣告沒收。至於扣案之門號0000000000及0000000000號
      SIM 卡各1 張，固分別為被告壬○○及辛○○使用之行動
      電話門號，惟分別係鄭家欣及陳信義向遠傳電信股份有限
      公司及中華電信股份有限公司申辦使用而取得，自啟用日
      後，即屬用戶鄭家欣及陳信義所有，該門號於終止或解除
      契約時無須繳回等情，有遠傳電信股份有限公司、中華電
      信股份有限公司門號使用者資料查詢結果及遠傳電信股份
      有限公司上開函件、中華電信股份有限公司96年4 月12日
      行客二警（96）字第0109號函在卷供參（見前開檢察署96
      年度偵字第900 號卷（一）第77、80頁，本院卷第37、37
      之1頁）， 亦即該等SIM 卡並非屬被告辛○○及壬○○所
      有之物，均無從宣告沒收，附此敘明。
十二、另檢察官認被告辛○○及壬○○於95年11月至96年1 月間
      ，在基隆市山海觀社區，分別以1,000 元或3,000 元之價
      格，販賣海洛因予癸○○共計10餘次，復於95年12月間，
      在基隆市廟口麥當勞及海洋大學附近，以每2 天1 次之頻
      率，以1,000 元至2,000 元之價格，販賣海洛因予甲○○
      ，又於95年11至12月間，在基隆市海事專科學校或海洋大
      學附近，以1,000 元或2,000 元之價格，販賣海洛因予丙○○約10次等情，經查：
（一）證人癸○○除就如附表一編號1 至3 所示各次交易外，無
      法特定其他各次交易時、地及買賣海洛因之數量（見本院
      卷第171 頁），復無其他積極證據足以證明被告壬○○另
      販賣海洛因予癸○○之時、地、金額及次數，自無從認定
      被告壬○○確有其他販賣海洛因予癸○○之犯行。
（二）證人甲○○於偵查中證稱曾在基隆市廟口麥當勞、海洋大
      學附近，向被告壬○○購買海洛因等語（見前開檢察署96
      年度偵字第900 號卷（二）第22頁），復於本院審理時證
      稱曾與被告壬○○約定在基隆市○○路之便利商店及廟口
      麥當勞交易，無法確認各次交易之時間及次數等語（見本
      院卷第221 頁），被告壬○○陳稱曾在基隆市廟口麥當勞
      、中正路之便利商店、海洋大學附近及基隆火車站旁便利
      商店，販賣海洛因予甲○○等語（見前開檢察署96年度偵
      字第900 號卷（一）第61頁），亦即依據證人甲○○與被
      告壬○○所述，足認其等買賣海洛因之交易地點應包括基
      隆市廟口麥當勞、海洋大學附近及基隆市○○路便利商店
      ，復因起訴書僅記載被告壬○○販賣海洛因予甲○○之交
      易地點為基隆市廟口麥當勞及海洋大學附近，又證人甲○○及被告壬○○均無法特定交易次數，故僅就基隆市廟口
      麥當勞及海洋大學附近此等交易地點，各認定交易次數為
      1 次。
（三）證人丙○○於偵查中證稱曾在基隆市○○街、海事專科學
      校或海洋大學門口，向被告壬○○購買海洛因，共約10次
      等語（見前開檢察署96年度偵字第900 號卷（一）第95、
      133 、134 頁），另被告壬○○陳稱曾在基隆市○○街、
      海洋大學及海事專科學校附近販賣海洛因予丙○○，共約
      5 次等語（見前開檢察署96年度偵字第900 號卷（一）第
      133 頁，足見被告壬○○及證人丙○○均無法特定各次交
      易時、地及價格，亦無其他證據可資明確認定交易次數，
      且起訴書亦僅記載被告壬○○於基隆市海事專科學校或海
      洋大學附近，販賣海洛因予丙○○，故採以最有利於被告
      之認定方式，僅就被告壬○○與證人丙○○所述基隆市海
      事專科學校及海洋大學此等交易地點，認定各販賣海洛因
      1 次。
（四）綜上，因無證據可資證明被告壬○○各次販賣海洛因予癸○○、甲○○、丙○○之確切時、地、金額及次數，基於
      罪疑為輕原則，僅以對於被告最有利之方式，僅認定被告
      壬○○曾於如附表一所示之時、地，販賣海洛因予如附表
      一所示之人，以此認定被告辛○○與壬○○之犯行，復無
      其他證據足以證明被告辛○○與壬○○另有販賣海洛因予
      癸○○、甲○○、丙○○之事實，故檢察官上開所指難謂
      有據，惟因檢察官認此部分若成立犯罪，與前開有罪部分
      具有集合犯之裁判上一罪關係，爰不另為無罪之諭知。
據上論斷，應依刑事訴訟法第299 條第1 項前段，毒品危害防制
條例第4 條第1 項、第5 項、第18條第1 項前段、第19條第1 項
，刑法第11條前段、第28條、第47條第1 項、第25條、第59條、
第51條第5 款，判決如主文。
本案經檢察官丁○○到庭執行職務。
中    華    民    國    97    年    4     月    30    日
                  刑事第二庭審判長法    官  陳志祥
                                  法    官  楊皓清
                                  法    官  邰婉玲
以上正本證明與原本無異。
如不服本判決應於收受本判決後10日內向本院提出上訴書狀，其
未敘述上訴理由者，並得於提起上訴後10日內向本院補提理由書
狀（均須按他造當事人之人數附繕本）「切勿逕送上級法院」。
中    華    民    國    97    年    4     月    30    日
                                  書 記 官  彭筠凱
附錄所犯法條：
毒品危害防制條例第4條第1項、第5項
製造、運輸、販賣第一級毒品者，處死刑或無期徒刑；處無期徒
刑者，得併科新臺幣 1 千萬元以下罰金。
製造、運輸、販賣專供製造或施用毒品之器具者，處 1 年以上 7
年以下有期徒刑，得併科新臺幣 1 百萬元以下罰金。
【附表一】
┌──┬───────┬─────────┬───┬────┬────┬──────────┬─────┬────────┐
│編號│     時間     │      地點        │ 對象 │  金額  │  數量  │       證據         │ 所犯罪名 │     宣告刑     │
├──┼───────┼─────────┼───┼────┼────┼──────────┼─────┼────────┤
│ 1  │95年11月28日某│基隆市山海觀社區  │癸○○│1,000 元│0.15公克│1.被告壬○○之自白  │辛○○、湯│辛○○處有期徒刑│
│    │時            │                  │      │        │        │(1)警詢（96年度偵字第│翔麟共同販│拾伍年陸月，湯翔│
│    │              │                  │      │        │        │  900 號卷（一）第8 │賣第一級毒│麟處有期徒刑拾伍│
│    │              │                  │      │        │        │  、60至61頁）      │品。      │年貳月；扣案如附│
│    │              │                  │      │        │        │(2)偵查（96年度偵字第│          │表二所示之物，均│
│    │              │                  │      │        │        │  900 號卷（一）第54│          │沒收之，販賣毒品│
│    │              │                  │      │        │        │  至55頁、卷（二）第│          │所得新台幣壹仟元│
│    │              │                  │      │        │        │  5、89頁）         │          │，連帶沒收之，如│
│    │              │                  │      │        │        │(3)本院（本院卷第42、│          │全部或一部不能沒│
│    │              │                  │      │        │        │  178 、275 頁）    │          │收時，以其財產抵│
│    │              │                  │      │        │        │2.證人癸○○之證述  │          │償之。          │
│    │              │                  │      │        │        │(1)偵查（96年度偵字第│          │                │
│    │              │                  │      │        │        │  900 號卷（二）第79│          │                │
│    │              │                  │      │        │        │  頁）              │          │                │
│    │              │                  │      │        │        │(2)本院（本院卷第172 │          │                │
│    │              │                  │      │        │        │  頁）              │          │                │
│    │              │                  │      │        │        │3.0000000000號行動電│          │                │
│    │              │                  │      │        │        │  話與0000000000號行│          │                │
│    │              │                  │      │        │        │  動電話之通聯紀錄（│          │                │
│    │              │                  │      │        │        │  本院卷第78頁）    │          │                │
│    │              │                  │      │        │        │4.0000000000、098912│          │                │
│    │              │                  │      │        │        │  6432號門號申辦人資│          │                │
│    │              │                  │      │        │        │  料（96年度偵字第  │          │                │
│    │              │                  │      │        │        │  900 號卷（一）第  │          │                │
│    │              │                  │      │        │        │  80、174 頁）      │          │                │
├──┼───────┼─────────┼───┼────┼────┼──────────┼─────┼────────┤
│ 2  │96年1 月14日下│基隆市山海觀社區警│癸○○│1,000元 │0.15公克│1.被告壬○○之自白  │辛○○、湯│辛○○處有期徒刑│
│    │午6 時許      │衛室旁之便利商店  │      │        │        │(1)警詢（96年度偵字第│翔麟共同販│拾伍年陸月，湯翔│
│    │              │                  │      │        │        │  900 號卷（一）第8 │賣第一級毒│麟處有期徒刑拾伍│
│    │              │                  │      │        │        │  、60至61頁）      │品。      │年貳月；扣案如附│
│    │              │                  │      │        │        │(2)偵查（96年度偵字第│          │表二所示之物，均│
│    │              │                  │      │        │        │  900 號卷（一）第54│          │沒收之，販賣毒品│
│    │              │                  │      │        │        │  至55頁、卷（二）第│          │所得新台幣壹仟元│
│    │              │                  │      │        │        │  5、89頁）         │          │，連帶沒收之，如│
│    │              │                  │      │        │        │(3)本院（本院卷第42、│          │全部或一部不能沒│
│    │              │                  │      │        │        │  178 、275 頁）    │          │收時，以其財產抵│
│    │              │                  │      │        │        │2.證人癸○○之證述  │          │償之。          │
│    │              │                  │      │        │        │(1)偵查（96年度偵字第│          │                │
│    │              │                  │      │        │        │  900 號卷（二）第79│          │                │
│    │              │                  │      │        │        │  、80、87頁）      │          │                │
│    │              │                  │      │        │        │(2)本院（本院卷第173 │          │                │
│    │              │                  │      │        │        │  頁）              │          │                │
│    │              │                  │      │        │        │3.0000000000號行動電│          │                │
│    │              │                  │      │        │        │  話與0000000000號行│          │                │
│    │              │                  │      │        │        │  動電話之通聯紀錄（│          │                │
│    │              │                  │      │        │        │  96年度偵字第1944號│          │                │
│    │              │                  │      │        │        │  卷（一）第134 、  │          │                │
│    │              │                  │      │        │        │  135 頁）          │          │                │
│    │              │                  │      │        │        │4.0000000000、098912│          │                │
│    │              │                  │      │        │        │  6432號門號申辦人資│          │                │
│    │              │                  │      │        │        │  料（96年度偵字第  │          │                │
│    │              │                  │      │        │        │  900 號卷（一）第  │          │                │
│    │              │                  │      │        │        │  80、174 頁）      │          │                │
├──┼───────┼─────────┼───┼────┼────┼──────────┼─────┼────────┤
│ 3  │96年1 月16日凌│基隆市○○路164 號│癸○○│1,000元 │0.15公克│1.被告壬○○之自白  │辛○○、湯│辛○○處有期徒刑│
│    │晨某時        │「統一戲院」前    │      │        │        │(1)警詢（96年度偵字第│翔麟共同販│玖年，壬○○處有│
│    │              │                  │      │        │        │  900 號卷（一）第8 │賣第一級毒│期徒刑捌年；扣案│
│    │              │                  │      │        │        │  、60至61頁）      │品，未遂。│如附表二所示之物│
│    │              │                  │      │        │        │(2)偵查（96年度偵字第│          │，均沒收之。    │
│    │              │                  │      │        │        │  900 號卷（一）第54│          │                │
│    │              │                  │      │        │        │  至55頁、卷（二）第│          │                │
│    │              │                  │      │        │        │  5、89頁）         │          │                │
│    │              │                  │      │        │        │(3)本院（本院卷第42、│          │                │
│    │              │                  │      │        │        │  178 、275 頁）    │          │                │
│    │              │                  │      │        │        │2.證人癸○○之證述  │          │                │
│    │              │                  │      │        │        │(1)偵查（96年度偵字第│          │                │
│    │              │                  │      │        │        │  900 號卷（二）第78│          │                │
│    │              │                  │      │        │        │  、80頁）          │          │                │
│    │              │                  │      │        │        │(2)本院（本院卷第177 │          │                │
│    │              │                  │      │        │        │  頁）              │          │                │
│    │              │                  │      │        │        │3.證人林文將於偵查中│          │                │
│    │              │                  │      │        │        │  之證述（96年度偵字│          │                │
│    │              │                  │      │        │        │  第900 號卷（二）第│          │                │
│    │              │                  │      │        │        │  76至77頁）        │          │                │
│    │              │                  │      │        │        │4.0000000000號行動電│          │                │
│    │              │                  │      │        │        │  話與0000000000號行│          │                │
│    │              │                  │      │        │        │  動電話之通聯紀錄（│          │                │
│    │              │                  │      │        │        │  96年度偵字第1944號│          │                │
│    │              │                  │      │        │        │  卷（一）第144 、  │          │                │
│    │              │                  │      │        │        │  145 頁）          │          │                │
│    │              │                  │      │        │        │5.0000000000、098912│          │                │
│    │              │                  │      │        │        │  6432號門號申辦人資│          │                │
│    │              │                  │      │        │        │  料（96年度偵字第  │          │                │
│    │              │                  │      │        │        │  900 號卷（一）第  │          │                │
│    │              │                  │      │        │        │  80、174 頁）      │          │                │
├──┼───────┼─────────┼───┼────┼────┼──────────┼─────┼────────┤
│ 4  │95年11月7 日某│基隆市山海觀社區旁│己○○│1,000元 │不詳    │1.被告壬○○之自白  │辛○○、湯│辛○○處有期徒刑│
│    │時            │便利商店          │      │        │        │(1)警詢（96年度偵字第│翔麟共同販│拾伍年陸月，湯翔│
│    │              │                  │      │        │        │  900 號卷（一）第8 │賣第一級毒│麟處有期徒刑拾伍│
│    │              │                  │      │        │        │  、61至62頁）      │品。      │年貳月；扣案如附│
│    │              │                  │      │        │        │(2)偵查（96年度偵字第│          │表二所示之物，均│
│    │              │                  │      │        │        │  900 號卷（一）第54│          │沒收之，販賣毒品│
│    │              │                  │      │        │        │  至55頁）          │          │所得新台幣壹仟元│
│    │              │                  │      │        │        │(3)本院（本院卷第42、│          │，連帶沒收之，如│
│    │              │                  │      │        │        │  178 、183 、275 頁│          │全部或一部不能沒│
│    │              │                  │      │        │        │  ）                │          │收時，以其財產抵│
│    │              │                  │      │        │        │2.證人己○○之證述  │          │償之。          │
│    │              │                  │      │        │        │(1)偵查（96年度偵字第│          │                │
│    │              │                  │      │        │        │  900 號卷（一）第  │          │                │
│    │              │                  │      │        │        │  119 頁）          │          │                │
│    │              │                  │      │        │        │(2)本院（本院卷第182 │          │                │
│    │              │                  │      │        │        │  頁）              │          │                │
│    │              │                  │      │        │        │3.0000000000號電話、│          │                │
│    │              │                  │      │        │        │  0000000000號行動電│          │                │
│    │              │                  │      │        │        │  話與0000000000號行│          │                │
│    │              │                  │      │        │        │  動電話之通聯紀錄（│          │                │
│    │              │                  │      │        │        │  院卷第84、88頁）  │          │                │
│    │              │                  │      │        │        │4.0000000000號電話申│          │                │
│    │              │                  │      │        │        │  裝資料、00000000、│          │                │
│    │              │                  │      │        │        │  0000000000號門號申│          │                │
│    │              │                  │      │        │        │  辦人資料（96年度偵│          │                │
│    │              │                  │      │        │        │  字第1944號卷（一）│          │                │
│    │              │                  │      │        │        │  第103 、105 頁、96│          │                │
│    │              │                  │      │        │        │  年度偵字第900 號卷│          │                │
│    │              │                  │      │        │        │  （一）第80頁）    │          │                │
├──┼───────┼─────────┼───┼────┼────┼──────────┼─────┼────────┤
│ 5  │95年11月15日晚│基隆市山海觀社區旁│己○○│1,000元 │不詳    │1.被告壬○○之自白  │辛○○、湯│辛○○處有期徒刑│
│    │間某時        │便利商店          │      │        │        │(1)警詢（96年度偵字第│翔麟共同販│拾伍年陸月，湯翔│
│    │              │                  │      │        │        │  900 號卷（一）第8 │賣第一級毒│麟處有期徒刑拾伍│
│    │              │                  │      │        │        │  、61至62頁）      │品。      │年貳月；扣案如附│
│    │              │                  │      │        │        │(2)偵查（96年度偵字第│          │表二所示之物，均│
│    │              │                  │      │        │        │  900 號卷（一）第54│          │沒收之，販賣毒品│
│    │              │                  │      │        │        │  至55頁）          │          │所得新台幣壹仟元│
│    │              │                  │      │        │        │(3)本院（本院卷第42、│          │，連帶沒收之，如│
│    │              │                  │      │        │        │  178 、183 、275 頁│          │全部或一部不能沒│
│    │              │                  │      │        │        │  ）                │          │收時，以其財產抵│
│    │              │                  │      │        │        │2.證人己○○之證述  │          │償之。          │
│    │              │                  │      │        │        │(1)偵查（96年度偵字第│          │                │
│    │              │                  │      │        │        │  900 號卷（一）第  │          │                │
│    │              │                  │      │        │        │  119 頁）          │          │                │
│    │              │                  │      │        │        │(2)本院（本院卷第182 │          │                │
│    │              │                  │      │        │        │  頁）              │          │                │
│    │              │                  │      │        │        │3.0000000000號電話、│          │                │
│    │              │                  │      │        │        │  0000000000號行動電│          │                │
│    │              │                  │      │        │        │  話與0000000000號行│          │                │
│    │              │                  │      │        │        │  動電話之通聯紀錄（│          │                │
│    │              │                  │      │        │        │  本院卷第84、88頁）│          │                │
│    │              │                  │      │        │        │4.0000000000號電話申│          │                │
│    │              │                  │      │        │        │  裝資料、00000000、│          │                │
│    │              │                  │      │        │        │  0000000000號門號申│          │                │
│    │              │                  │      │        │        │  辦人資料（96年度偵│          │                │
│    │              │                  │      │        │        │  字第1944號卷（一）│          │                │
│    │              │                  │      │        │        │  第103 、105 頁、96│          │                │
│    │              │                  │      │        │        │  年度偵字第900 號卷│          │                │
│    │              │                  │      │        │        │  （一）第80頁）    │          │                │
├──┼───────┼─────────┼───┼────┼────┼──────────┼─────┼────────┤
│ 6  │95年11月20日某│基隆市山海觀社區旁│己○○│1,000元 │不詳    │1.被告壬○○之自白  │辛○○、湯│辛○○處有期徒刑│
│    │時            │便利商店          │      │        │        │(1)警詢（96年度偵字第│翔麟共同販│拾伍年陸月，湯翔│
│    │              │                  │      │        │        │  900 號卷（一）第8 │賣第一級毒│麟處有期徒刑拾伍│
│    │              │                  │      │        │        │  、61至62頁）      │品。      │年貳月；扣案如附│
│    │              │                  │      │        │        │(2)偵查（96年度偵字第│          │表二所示之物，均│
│    │              │                  │      │        │        │  900 號卷（一）第54│          │沒收之，販賣毒品│
│    │              │                  │      │        │        │  至55頁）          │          │所得新台幣壹仟元│
│    │              │                  │      │        │        │(3)本院（本院卷第42、│          │，連帶沒收之，如│
│    │              │                  │      │        │        │  178 、183 、275 頁│          │全部或一部不能沒│
│    │              │                  │      │        │        │  ）                │          │收時，以其財產抵│
│    │              │                  │      │        │        │2.證人己○○之證述  │          │償之。          │
│    │              │                  │      │        │        │(1)偵查（96年度偵字第│          │                │
│    │              │                  │      │        │        │  900 號卷（一）第  │          │                │
│    │              │                  │      │        │        │  119 頁）          │          │                │
│    │              │                  │      │        │        │(2)本院（本院卷第182 │          │                │
│    │              │                  │      │        │        │  頁）              │          │                │
│    │              │                  │      │        │        │3.0000000000號電話、│          │                │
│    │              │                  │      │        │        │  0000000000號行動電│          │                │
│    │              │                  │      │        │        │  話與0000000000號行│          │                │
│    │              │                  │      │        │        │  動電話之通聯紀錄（│          │                │
│    │              │                  │      │        │        │  本院卷第82、83頁）│          │                │
│    │              │                  │      │        │        │4.0000000000號電話申│          │                │
│    │              │                  │      │        │        │  裝資料、00000000、│          │                │
│    │              │                  │      │        │        │  0000000000號門號申│          │                │
│    │              │                  │      │        │        │  辦人資料（96年度偵│          │                │
│    │              │                  │      │        │        │  字第1944號卷（一）│          │                │
│    │              │                  │      │        │        │  第103 、105 頁、96│          │                │
│    │              │                  │      │        │        │  年度偵字第900 號卷│          │                │
│    │              │                  │      │        │        │  （一）第80頁）    │          │                │
├──┼───────┼─────────┼───┼────┼────┼──────────┼─────┼────────┤
│ 7  │95年12月間某日│基隆市廟口麥當勞  │甲○○│1,000元 │不詳    │1.被告壬○○之自白  │辛○○、湯│辛○○處有期徒刑│
│    │              │                  │      │        │        │(1)警詢（96年度偵字第│翔麟共同販│拾伍年陸月，湯翔│
│    │              │                  │      │        │        │  900 號卷（一）第8 │賣第一級毒│麟處有期徒刑拾伍│
│    │              │                  │      │        │        │  、61至62頁）      │品。      │年貳月；扣案如附│
│    │              │                  │      │        │        │(2)偵查（96年度偵字第│          │表二所示之物，均│
│    │              │                  │      │        │        │  900 號卷（一）第54│          │沒收之，販賣毒品│
│    │              │                  │      │        │        │  至55頁、卷（二）第│          │所得新台幣壹仟元│
│    │              │                  │      │        │        │  32頁）            │          │，連帶沒收之，如│
│    │              │                  │      │        │        │(3)本院（本院卷第42、│          │全部或一部不能沒│
│    │              │                  │      │        │        │  224 、275 頁）    │          │收時，以其財產抵│
│    │              │                  │      │        │        │2.證人甲○○之證述  │          │償之。          │
│    │              │                  │      │        │        │(1)偵查（96年度偵字第│          │                │
│    │              │                  │      │        │        │  900 號卷（二）第22│          │                │
│    │              │                  │      │        │        │  頁）              │          │                │
│    │              │                  │      │        │        │(2)本院（本院卷第221 │          │                │
│    │              │                  │      │        │        │  至223 頁）        │          │                │
│    │              │                  │      │        │        │3.0000000000號電話與│          │                │
│    │              │                  │      │        │        │  0000000000、093051│          │                │
│    │              │                  │      │        │        │  5149號行動電話之通│          │                │
│    │              │                  │      │        │        │  聯紀錄（本院卷第92│          │                │
│    │              │                  │      │        │        │  至96頁）          │          │                │
│    │              │                  │      │        │        │4.0000000000號電話申│          │                │
│    │              │                  │      │        │        │  裝資料、0000000000│          │                │
│    │              │                  │      │        │        │  、0000000000號門號│          │                │
│    │              │                  │      │        │        │  申辦人資料（96年度│          │                │
│    │              │                  │      │        │        │  偵字第1944號卷（一│          │                │
│    │              │                  │      │        │        │  ）第105 頁、96年度│          │                │
│    │              │                  │      │        │        │  偵字第900 號卷（一│          │                │
│    │              │                  │      │        │        │  ）第80頁）        │          │                │
├──┼───────┼─────────┼───┼────┼────┼──────────┼─────┼────────┤
│ 8  │95年12月間某日│基隆市海洋大學附近│甲○○│1,000元 │不詳    │1.被告壬○○之自白  │辛○○、湯│辛○○處有期徒刑│
│    │              │                  │      │        │        │(1)警詢（96年度偵字第│翔麟共同販│拾伍年陸月，湯翔│
│    │              │                  │      │        │        │  900 號卷（一）第8 │賣第一級毒│麟處有期徒刑拾伍│
│    │              │                  │      │        │        │  、61至62頁）      │品。      │年貳月；扣案如附│
│    │              │                  │      │        │        │(2)偵查（96年度偵字第│          │表二所示之物，均│
│    │              │                  │      │        │        │  900 號卷（一）第54│          │沒收之，販賣毒品│
│    │              │                  │      │        │        │  至55頁、卷（二）第│          │所得新台幣壹仟元│
│    │              │                  │      │        │        │  32頁）            │          │，連帶沒收之，如│
│    │              │                  │      │        │        │(3)本院（本院卷第42、│          │全部或一部不能沒│
│    │              │                  │      │        │        │  224 、275 頁）    │          │收時，以其財產抵│
│    │              │                  │      │        │        │2.證人甲○○之證述  │          │償之。          │
│    │              │                  │      │        │        │(1)偵查（96年度偵字第│          │                │
│    │              │                  │      │        │        │  900 號卷（二）第22│          │                │
│    │              │                  │      │        │        │  頁）              │          │                │
│    │              │                  │      │        │        │(2)本院（本院卷第221 │          │                │
│    │              │                  │      │        │        │  至223 頁）        │          │                │
│    │              │                  │      │        │        │3.0000000000號電話與│          │                │
│    │              │                  │      │        │        │  0000000000、093051│          │                │
│    │              │                  │      │        │        │  5149號行動電話之通│          │                │
│    │              │                  │      │        │        │  聯紀錄（本院卷第92│          │                │
│    │              │                  │      │        │        │  至96頁）          │          │                │
│    │              │                  │      │        │        │4.0000000000號電話申│          │                │
│    │              │                  │      │        │        │  裝資料、0000000000│          │                │
│    │              │                  │      │        │        │  、0000000000號門號│          │                │
│    │              │                  │      │        │        │  申辦人資料（96年度│          │                │
│    │              │                  │      │        │        │  偵字第1944號卷（一│          │                │
│    │              │                  │      │        │        │  ）第105 頁、96年度│          │                │
│    │              │                  │      │        │        │  偵字第900 號卷（一│          │                │
│    │              │                  │      │        │        │  ）第80頁）        │          │                │
├──┼───────┼─────────┼───┼────┼────┼──────────┼─────┼────────┤
│ 9  │95年11月間某日│基隆市○○○○○路│戊○○│500 元  │不詳    │1.被告壬○○之自白  │辛○○、湯│辛○○處有期徒刑│
│    │              │                  │      │        │        │(1)警詢（96年度偵字第│翔麟共同販│拾伍年陸月，湯翔│
│    │              │                  │      │        │        │  900 號卷（一）第8 │賣第一級毒│麟處有期徒刑拾伍│
│    │              │                  │      │        │        │  、61至62頁）      │品。      │年貳月；扣案如附│
│    │              │                  │      │        │        │(2)偵查（96年度偵字第│          │表二所示之物，均│
│    │              │                  │      │        │        │  900 號卷（一）第54│          │沒收之，販賣毒品│
│    │              │                  │      │        │        │  至55、122 頁）    │          │所得新台幣伍佰元│
│    │              │                  │      │        │        │(3)本院（本院卷第42、│          │，連帶沒收之，如│
│    │              │                  │      │        │        │  214 、275 頁）    │          │全部或一部不能沒│
│    │              │                  │      │        │        │2.證人戊○○之證述  │          │收時，以其財產抵│
│    │              │                  │      │        │        │(1)偵查（96年度偵字第│          │償之。          │
│    │              │                  │      │        │        │  900 號卷（一）第68│          │                │
│    │              │                  │      │        │        │  、122 頁）        │          │                │
│    │              │                  │      │        │        │(2)本院（本院卷第211 │          │                │
│    │              │                  │      │        │        │  至213 頁）        │          │                │
│    │              │                  │      │        │        │3.0000000000號行動電│          │                │
│    │              │                  │      │        │        │  話與0000000000、09│          │                │
│    │              │                  │      │        │        │  000000000 號行動電│          │                │
│    │              │                  │      │        │        │  話之通聯紀錄（本院│          │                │
│    │              │                  │      │        │        │  卷第97至101頁）   │          │                │
│    │              │                  │      │        │        │4.0000000000、098912│          │                │
│    │              │                  │      │        │        │  6432、0000000000號│          │                │
│    │              │                  │      │        │        │  門號申辦人資料（96│          │                │
│    │              │                  │      │        │        │  年度偵字第900號卷 │          │                │
│    │              │                  │      │        │        │  （一）第80、174 頁│          │                │
│    │              │                  │      │        │        │   ）               │          │                │
├──┼───────┼─────────┼───┼────┼────┼──────────┼─────┼────────┤
│ 10 │95年11月間某日│基隆市○○○○○路│戊○○│500 元  │不詳    │1.被告壬○○之自白  │辛○○、湯│辛○○處有期徒刑│
│    │              │                  │      │        │        │(1)警詢（96年度偵字第│翔麟共同販│拾伍年陸月，湯翔│
│    │              │                  │      │        │        │  900 號卷（一）第8 │賣第一級毒│麟處有期徒刑拾伍│
│    │              │                  │      │        │        │  、61至62頁）      │品。      │年貳月；扣案如附│
│    │              │                  │      │        │        │(2)偵查（96年度偵字第│          │表二所示之物，均│
│    │              │                  │      │        │        │  900 號卷（一）第54│          │沒收之，販賣毒品│
│    │              │                  │      │        │        │  至55、122 頁）    │          │所得新台幣伍佰元│
│    │              │                  │      │        │        │(3)本院（本院卷第42、│          │，連帶沒收之，如│
│    │              │                  │      │        │        │  214 、275 頁）    │          │全部或一部不能沒│
│    │              │                  │      │        │        │2.證人戊○○之證述  │          │收時，以其財產抵│
│    │              │                  │      │        │        │(1)偵查（96年度偵字第│          │償之。          │
│    │              │                  │      │        │        │  900 號卷（一）第68│          │                │
│    │              │                  │      │        │        │  、122 頁）        │          │                │
│    │              │                  │      │        │        │(2)本院（本院卷第211 │          │                │
│    │              │                  │      │        │        │  至213 頁）        │          │                │
│    │              │                  │      │        │        │3.0000000000號行動電│          │                │
│    │              │                  │      │        │        │  話與0000000000、09│          │                │
│    │              │                  │      │        │        │  000000000 號行動電│          │                │
│    │              │                  │      │        │        │  話之通聯紀錄（本院│          │                │
│    │              │                  │      │        │        │  卷第97至101頁）   │          │                │
│    │              │                  │      │        │        │4.0000000000、098912│          │                │
│    │              │                  │      │        │        │  6432、0000000000號│          │                │
│    │              │                  │      │        │        │  門號申辦人資料（96│          │                │
│    │              │                  │      │        │        │  年度偵字第900號卷 │          │                │
│    │              │                  │      │        │        │  （一）第80、174 頁│          │                │
│    │              │                  │      │        │        │   ）               │          │                │
├──┼───────┼─────────┼───┼────┼────┼──────────┼─────┼────────┤
│ 11 │95年11月間某日│基隆市○○○○○路│戊○○│500 元  │不詳    │1.被告壬○○之自白  │辛○○、湯│辛○○處有期徒刑│
│    │              │                  │      │        │        │(1)警詢（96年度偵字第│翔麟共同販│拾伍年陸月，湯翔│
│    │              │                  │      │        │        │  900 號卷（一）第8 │賣第一級毒│麟處有期徒刑拾伍│
│    │              │                  │      │        │        │  、61至62頁）      │品。      │年貳月；扣案如附│
│    │              │                  │      │        │        │(2)偵查（96年度偵字第│          │表二所示之物，均│
│    │              │                  │      │        │        │  900 號卷（一）第54│          │沒收之，販賣毒品│
│    │              │                  │      │        │        │  至55、122 頁）    │          │所得新台幣伍佰元│
│    │              │                  │      │        │        │(3)本院（本院卷第42、│          │，連帶沒收之，如│
│    │              │                  │      │        │        │  214 、275 頁）    │          │全部或一部不能沒│
│    │              │                  │      │        │        │2.證人戊○○之證述  │          │收時，以其財產抵│
│    │              │                  │      │        │        │(1)偵查（96年度偵字第│          │償之。          │
│    │              │                  │      │        │        │  900 號卷（一）第68│          │                │
│    │              │                  │      │        │        │  、122 頁）        │          │                │
│    │              │                  │      │        │        │(2)本院（本院卷第211 │          │                │
│    │              │                  │      │        │        │  至213 頁）        │          │                │
│    │              │                  │      │        │        │3.0000000000號行動電│          │                │
│    │              │                  │      │        │        │  話與0000000000、09│          │                │
│    │              │                  │      │        │        │  000000000 號行動電│          │                │
│    │              │                  │      │        │        │  話之通聯紀錄（本院│          │                │
│    │              │                  │      │        │        │  卷第97至101頁）   │          │                │
│    │              │                  │      │        │        │4.0000000000、098912│          │                │
│    │              │                  │      │        │        │  6432、0000000000號│          │                │
│    │              │                  │      │        │        │  門號申辦人資料（96│          │                │
│    │              │                  │      │        │        │  年度偵字第900 號卷│          │                │
│    │              │                  │      │        │        │  （一）第80、174 頁│          │                │
│    │              │                  │      │        │        │   ）               │          │                │
├──┼───────┼─────────┼───┼────┼────┼──────────┼─────┼────────┤
│ 12 │95年11月間某日│基隆市海事專科學校│丙○○│1,000元 │不詳    │1.被告壬○○之自白  │辛○○、湯│辛○○處有期徒刑│
│    │              │                  │      │        │        │(1)警詢（96年度偵字第│翔麟共同販│拾伍年陸月，湯翔│
│    │              │                  │      │        │        │  900 號卷（一）第8 │賣第一級毒│麟處有期徒刑拾伍│
│    │              │                  │      │        │        │  、61至62頁）      │品。      │年貳月；扣案如附│
│    │              │                  │      │        │        │(2)偵查（96年度偵字第│          │表二所示之物，均│
│    │              │                  │      │        │        │  900 號卷（一）第54│          │沒收之，販賣毒品│
│    │              │                  │      │        │        │  至55、133 頁）    │          │所得新台幣壹仟元│
│    │              │                  │      │        │        │(3)本院（本院卷第42、│          │，連帶沒收之，如│
│    │              │                  │      │        │        │  275 頁）          │          │全部或一部不能沒│
│    │              │                  │      │        │        │2.證人丙○○之證述  │          │收時，以其財產抵│
│    │              │                  │      │        │        │(1)警詢（96年度偵字第│          │償之。          │
│    │              │                  │      │        │        │  900 號卷（一）第89│          │                │
│    │              │                  │      │        │        │  至90頁）          │          │                │
│    │              │                  │      │        │        │(2)偵查（96年度偵字第│          │                │
│    │              │                  │      │        │        │  900 號卷（一）第95│          │                │
│    │              │                  │      │        │        │  、96頁）          │          │                │
│    │              │                  │      │        │        │3.0000000000號行動電│          │                │
│    │              │                  │      │        │        │  話與0000000000號行│          │                │
│    │              │                  │      │        │        │  動電話之通聯紀錄（│          │                │
│    │              │                  │      │        │        │  本院卷第102 至103 │          │                │
│    │              │                  │      │        │        │  頁）              │          │                │
│    │              │                  │      │        │        │4.0000000000、098912│          │                │
│    │              │                  │      │        │        │  6432號門號申辦人資│          │                │
│    │              │                  │      │        │        │  料（96年度偵字第  │          │                │
│    │              │                  │      │        │        │  1944號卷（一）第  │          │                │
│    │              │                  │      │        │        │  106 至107 頁、96年│          │                │
│    │              │                  │      │        │        │  度偵字第900 號卷（│          │                │
│    │              │                  │      │        │        │  一）第80、174 頁）│          │                │
├──┼───────┼─────────┼───┼────┼────┼──────────┼─────┼────────┤
│ 13 │95年11月間某日│基隆市海洋大學附近│丙○○│1,000元 │不詳    │1.被告壬○○之自白  │辛○○、湯│辛○○處有期徒刑│
│    │              │                  │      │        │        │(1)警詢（96年度偵字第│翔麟共同販│拾伍年陸月，湯翔│
│    │              │                  │      │        │        │  900 號卷（一）第8 │賣第一級毒│麟處有期徒刑拾伍│
│    │              │                  │      │        │        │  、61至62頁）      │品。      │年貳月；扣案如附│
│    │              │                  │      │        │        │(2)偵查（96年度偵字第│          │表二所示之物，均│
│    │              │                  │      │        │        │  900 號卷（一）第54│          │沒收之，販賣毒品│
│    │              │                  │      │        │        │  至55、96、133 頁）│          │所得新台幣壹仟元│
│    │              │                  │      │        │        │(3)本院（本院卷第42、│          │，連帶沒收之，如│
│    │              │                  │      │        │        │  275 頁）          │          │全部或一部不能沒│
│    │              │                  │      │        │        │2.證人丙○○之證述  │          │收時，以其財產抵│
│    │              │                  │      │        │        │(1)警詢（96年度偵字第│          │償之。          │
│    │              │                  │      │        │        │  900 號卷（一）第89│          │                │
│    │              │                  │      │        │        │  至90頁）          │          │                │
│    │              │                  │      │        │        │(2)偵查（96年度偵字第│          │                │
│    │              │                  │      │        │        │  900 號卷（一）第95│          │                │
│    │              │                  │      │        │        │  、96頁）          │          │                │
│    │              │                  │      │        │        │3.0000000000號行動電│          │                │
│    │              │                  │      │        │        │  話與0000000000號行│          │                │
│    │              │                  │      │        │        │  動電話之通聯紀錄（│          │                │
│    │              │                  │      │        │        │  本院卷第102 至103 │          │                │
│    │              │                  │      │        │        │  頁）              │          │                │
│    │              │                  │      │        │        │4.0000000000、098912│          │                │
│    │              │                  │      │        │        │  6432號門號申辦人資│          │                │
│    │              │                  │      │        │        │  料（96年度偵字第  │          │                │
│    │              │                  │      │        │        │  1944號卷（一）第  │          │                │
│    │              │                  │      │        │        │  106 至107 頁、96年│          │                │
│    │              │                  │      │        │        │  度偵字第900 號卷（│          │                │
│    │              │                  │      │        │        │  一）第80、174 頁）│          │                │
├──┼───────┼─────────┼───┼────┼────┼──────────┼─────┼────────┤
│ 14 │95年11月初某日│基隆市○○路164 號│乙○○│1,000元 │0.2公克 │1.被告壬○○之自白  │辛○○、湯│辛○○處有期徒刑│
│    │（95年11月4 日│「統一戲院」前或愛│      │        │        │(1)警詢（96年度偵字第│翔麟共同販│拾伍年陸月，湯翔│
│    │前某日）      │三路麥當勞或義一路│      │        │        │  900 號卷（一）第8 │賣第一級毒│麟處有期徒刑拾伍│
│    │              │電子用品店        │      │        │        │  、61至62頁）      │品。      │年貳月；扣案如附│
│    │              │                  │      │        │        │(2)偵查（96年度偵字第│          │表二所示之物，均│
│    │              │                  │      │        │        │  900 號卷（一）第54│          │沒收之，販賣毒品│
│    │              │                  │      │        │        │  至55、96、132 頁）│          │所得新台幣壹仟元│
│    │              │                  │      │        │        │(3)本院（本院卷第42、│          │，連帶沒收之，如│
│    │              │                  │      │        │        │  220至221、275 頁）│          │全部或一部不能沒│
│    │              │                  │      │        │        │2.證人乙○○之證述  │          │收時，以其財產抵│
│    │              │                  │      │        │        │(1)警詢（96年度偵字第│          │償之。          │
│    │              │                  │      │        │        │  900 號卷（一）第83│          │                │
│    │              │                  │      │        │        │  至84頁）          │          │                │
│    │              │                  │      │        │        │(2)偵查（96年度偵字第│          │                │
│    │              │                  │      │        │        │  900 號卷（一）第95│          │                │
│    │              │                  │      │        │        │  、132 頁）        │          │                │
│    │              │                  │      │        │        │(3)本院（本院卷第215 │          │                │
│    │              │                  │      │        │        │  至218 頁）        │          │                │
│    │              │                  │      │        │        │3.0000000000號行動電│          │                │
│    │              │                  │      │        │        │  話與0000000000號行│          │                │
│    │              │                  │      │        │        │  動電話之通聯紀錄（│          │                │
│    │              │                  │      │        │        │  本院卷第113 頁）  │          │                │
│    │              │                  │      │        │        │4.0000000000、098912│          │                │
│    │              │                  │      │        │        │  6432號門號申辦人資│          │                │
│    │              │                  │      │        │        │  料（96年度偵字第  │          │                │
│    │              │                  │      │        │        │  900 號卷（一）第80│          │                │
│    │              │                  │      │        │        │  、175 頁）        │          │                │
├──┼───────┼─────────┼───┼────┼────┼──────────┼─────┼────────┤
│ 15 │95年11月初某日│基隆市○○路164 號│乙○○│1,000元 │0.2公克 │1.被告壬○○之自白  │辛○○、湯│辛○○處有期徒刑│
│    │（95年11月4 日│「統一戲院」前或愛│      │        │        │(1)警詢（96年度偵字第│翔麟共同販│拾伍年陸月，湯翔│
│    │前某日）      │三路麥當勞或義一路│      │        │        │  900 號卷（一）第8 │賣第一級毒│麟處有期徒刑拾伍│
│    │              │電子用品店        │      │        │        │  、61至62頁）      │品。      │年貳月；扣案如附│
│    │              │                  │      │        │        │(2)偵查（96年度偵字第│          │表二所示之物，均│
│    │              │                  │      │        │        │  900 號卷（一）第54│          │沒收之，販賣毒品│
│    │              │                  │      │        │        │  至55、96、132 頁）│          │所得新台幣壹仟元│
│    │              │                  │      │        │        │(3)本院（本院卷第42、│          │，連帶沒收之，如│
│    │              │                  │      │        │        │  220至221、275 頁）│          │全部或一部不能沒│
│    │              │                  │      │        │        │2.證人乙○○之證述  │          │收時，以其財產抵│
│    │              │                  │      │        │        │(1)警詢（96年度偵字第│          │償之。          │
│    │              │                  │      │        │        │  900 號卷（一）第83│          │                │
│    │              │                  │      │        │        │  至84頁）          │          │                │
│    │              │                  │      │        │        │(2)偵查（96年度偵字第│          │                │
│    │              │                  │      │        │        │  900 號卷（一）第95│          │                │
│    │              │                  │      │        │        │  、132 頁）        │          │                │
│    │              │                  │      │        │        │(3)本院（本院卷第215 │          │                │
│    │              │                  │      │        │        │  至218 頁）        │          │                │
│    │              │                  │      │        │        │3.0000000000號行動電│          │                │
│    │              │                  │      │        │        │  話與0000000000號行│          │                │
│    │              │                  │      │        │        │  動電話之通聯紀錄（│          │                │
│    │              │                  │      │        │        │  本院卷第113 頁）  │          │                │
│    │              │                  │      │        │        │4.0000000000、098912│          │                │
│    │              │                  │      │        │        │  6432號門號申辦人資│          │                │
│    │              │                  │      │        │        │  料（96年度偵字第  │          │                │
│    │              │                  │      │        │        │  900 號卷（一）第80│          │                │
│    │              │                  │      │        │        │  、175 頁）        │          │                │
│    │              │                  │      │        │        │                    │          │                │
├──┼───────┼─────────┼───┼────┼────┼──────────┼─────┼────────┤
│ 16 │95年11月4 日某│基隆市○○路164 號│乙○○│1,000元 │0.2公克 │1.被告壬○○之自白  │辛○○、湯│辛○○處有期徒刑│
│    │時            │「統一戲院」前或愛│      │        │        │(1)警詢（96年度偵字第│翔麟共同販│拾伍年陸月，湯翔│
│    │              │三路麥當勞或義一路│      │        │        │  900 號卷（一）第8 │賣第一級毒│麟處有期徒刑拾伍│
│    │              │電子用品店        │      │        │        │  、61至62頁）      │品。      │年貳月；扣案之第│
│    │              │                  │      │        │        │(2)偵查（96年度偵字第│          │一級毒品海洛因（│
│    │              │                  │      │        │        │  900 號卷（一）第54│          │驗餘淨重合計伍點│
│    │              │                  │      │        │        │  至55、96、132 頁）│          │貳肆公克）沒收銷│
│    │              │                  │      │        │        │(3)本院（本院卷第42、│          │燬之，上開毒品之│
│    │              │                  │      │        │        │  220至221、275 頁）│          │包裝袋陸只、扣案│
│    │              │                  │      │        │        │2.證人乙○○之證述  │          │如附表二所示之物│
│    │              │                  │      │        │        │(1)警詢（96年度偵字第│          │，均沒收之，販賣│
│    │              │                  │      │        │        │  900 號卷（一）第83│          │毒品所得新台幣壹│
│    │              │                  │      │        │        │  至84頁）          │          │仟元，連帶沒收之│
│    │              │                  │      │        │        │(2)偵查（96年度偵字第│          │，如全部或一部不│
│    │              │                  │      │        │        │  900 號卷（一）第95│          │能沒收時，以其財│
│    │              │                  │      │        │        │  、132 頁）        │          │產抵償之。      │
│    │              │                  │      │        │        │(3)本院（本院卷第215 │          │                │
│    │              │                  │      │        │        │  至218 頁）        │          │                │
│    │              │                  │      │        │        │3.0000000000號行動電│          │                │
│    │              │                  │      │        │        │  話與0000000000號行│          │                │
│    │              │                  │      │        │        │  動電話之通聯紀錄（│          │                │
│    │              │                  │      │        │        │  本院卷第113 頁）  │          │                │
│    │              │                  │      │        │        │4.0000000000、098912│          │                │
│    │              │                  │      │        │        │  6432號門號申辦人資│          │                │
│    │              │                  │      │        │        │  料（96年度偵字第  │          │                │
│    │              │                  │      │        │        │  900 號卷（一）第80│          │                │
│    │              │                  │      │        │        │  、175 頁）        │          │                │
└──┴───────┴─────────┴───┴────┴────┴──────────┴─────┴────────┘
【附表二】
┌──┬──────────────┐
│編號│物品名稱及數量              │
├──┼──────────────┤
│ 1  │電子磅秤1 臺                │
├──┼──────────────┤
│ 2  │分裝袋1 批                  │
├──┼──────────────┤
│ 3  │分裝匙1 支                  │
├──┼──────────────┤
│ 4  │行動電話3 支                │
├──┼──────────────┤
│ 5  │門號0000000000號SIM卡1 張   │
└──┴──────────────┘


司法院資訊處製作；財團法人民間司法改革基金會備份。
